【裁判字號】    98,交抗,461
【裁判日期】    980430
【裁判案由】    聲明異議
【裁判全文】
臺灣高等法院臺中分院刑事裁定         98年度交抗字第461號
抗  告  人
即受處分人  甲○○
上列抗告人因違反道路交通管理處罰條例案件，不服臺灣臺中地
方法院中華民國98年3月30日裁定（97年度交聲字第3369號）提
起抗告，本院裁定如下：
    主  文
抗告駁回。
    理  由
一、抗告意旨略以：抗告人即受處分人（下稱受處分人）甲○○
    （下稱受處分人）所居住之公寓與出入口有一段距離，信箱
    與其他住戶並列，且不常查看信箱，寄存送達之通知可能貼
    錯信箱或脫落遺失，造成受處分人未收到上開通知書。受處
    分人直至因證件遺失到監理站換發行照時，始知此張違規單
    之存在，並非逾期不繳，原處分命受處分人應繳納6000元，
    但因受處分人現為學生並無收入，請重新裁定等語。
二、按送達，於應受送達人之住居所、事務所或營業所為之。但
    在行政機關辦公處所或他處會晤應受送達人時，得於會晤處
    所為之。應受送達人有就業處所者，亦得向該處所為送達；
    於應送達處所不獲會晤應受送達人時，得將文書付與有辨別
    事理能力之同居人、受雇人或應送達處所之接收郵件人員。
    應受送達人或其同居人、受雇人、接收郵件人員無正當理由
    拒絕收領文書時，得將文書留置於應送達處所，以為送達；
    送達，不能依前二條規定為之者，得將文書寄存送達地之地
    方自治或警察機關，並作送達通知書兩份，一份黏貼於應受
    送達人住居所、事務所、營業所或其就業處所門首，另一份
    交由鄰居轉交或置於該送達處所信箱或其他適當位置，以為
    送達。前項情形，由郵政機關為送達者，得將文書寄存於送
    達地之郵政機關。寄存機關自收受寄存文書之日起，應保存
    三個月，行政程序法第72條第1項、第3項、第73條第1項、
    第3項、第74條分別定有明文。
三、經查：本件受處分人所有之車牌號碼號336－BUU號重型機車
    ，於於民國97年7月13日，在臺中市○○路與平等路口處，
    因「駕車行經有燈光號誌管制之交岔路口闖紅燈」及「違反
    處罰條例之行為，拒絕停車接受稽查而逃逸」之違規，經臺
    中市警察局第一分局員警依違反道路交通管理處罰條例第53
    條第1項、60條第1項規定以中市警交字第GE0000000號違反
    道路交通管理事件通知單逕行舉發等情，有原舉發單位97年
    7月13日中市警交字第GE0000000號舉發違反道路交通管理事
    件通知單附卷可稽，且為受處分人於異議狀及抗告狀所不爭
    執，堪認受處分人確有上開違規之事實。再核諸卷附之舉發
    違反道路交通管理事件通知單，確係經原舉發單位依受處分
    人違規當時之戶籍地址即「臺中市○○路229巷2之4號」寄
    送無誤；而原舉發單位將上開舉發違反道路交通管理事件通
    知單委由郵政機關，以掛號方式郵寄送達至受處分人之前揭
    戶籍地址，因未獲會晤受處分人本人，亦無受領文書之同居
    人、受雇人或應受送達處所之接收郵件人員，即將該通知單
    寄存在送達地之臺中公園路郵局，並製作送達通知書2份，
    一份黏貼於應受送達人住居所門首，另一份置於該受送達處
    所信箱，以為送達等情，則有原舉發單位臺中市警察局第一
    分局97年11月4日中分一交字第0970034359號函及所附臺中
    市警察局交通隊寄存送達證書影本在卷可憑。且查上揭臺中
    市警察局交通隊寄存送達證書上本件送達人即郵政機關之郵
    務士於「未獲會晤本人亦無受領文書之同居人或受雇人，已
    將該送達文書並做送達通知書2份，一份黏貼於應受送達人
    住所、事務所或營業門首，一份置於應受送達人之信箱或其
    他適當之處所，以為送達」欄位勾選，並蓋印郵務士之印章
    ，則本件原處分機關，逕依違反道路交通管理事件統一裁罰
    標準及處理準則第5條及行政程序法第74條規定，將違規單
    暨採證照片寄存於送達地之郵政機關，並無違誤之處。原審
    因認本件逕行舉發違反道路交通管理事件通知單已合法發生
    送達之效力，而受處分人經合法送達後，未依指定應到案日
    期前到案，原處分機關所為之裁處亦無不合，而認本件異議
    為無理由，從而駁回其異議，原審裁定並無違誤之處。受處
    分人所執「不常查看信箱」、「寄存送達之通知可能貼錯信
    箱或脫落遺失」云云，均難採為有利於受處分人之認定。本
    件抗告為無理由，應予駁回。
四、據上論結，應依道路交通案件處理辦法第26條，刑事訴訟法
    第412條，裁定如主文。
中    華    民    國    98    年    4     月    30    日
            刑事第七庭    審判長法  官  林  榮  龍
                                法  官  張  惠  立
                                法  官  鄭  永  玉
以上正本證明與原本無異。
不得再抗告。
                                書記官    瑞  芳
中    華    民    國    98    年    4     月    30    日


司法院資訊處製作；財團法人民間司法改革基金會備份。
